【裁判字號】    98,訴,4550
【裁判日期】    990115
【裁判案由】    毒品危害防制條例
【裁判全文】
臺灣板橋地方法院刑事判決              98年度訴字第4550號
公  訴  人  臺灣板橋地方法院檢察署檢察官
被      告  潘中心
上列被告因違反毒品危害防制條例案件，經檢察官提起公訴（九
十八年度毒偵字第八○六六號），被告就被訴事實為有罪陳述，
本院改行簡式審判程序審理，判決如下：
    主  文
潘中心施用第一級毒品，處有期徒刑拾月。扣案玻璃球吸食器壹
個，沒收之。
    事  實
一、潘中心前因施用毒品案件，經臺灣臺北地方法院以九十四年
    度毒聲字第六五一號裁定送觀察、勒戒後，認無繼續施用毒
    品之傾向，於民國九十五年一月三日執行完畢釋放，並經臺
    灣臺北地方法院檢察署檢察官以九十四年度毒偵緝字第三三
    一號為不起訴處分確定。詎其猶不知悔改，明知海洛因、甲
    基安非他命係毒品危害防制條例所列之第一、二級毒品，不
    得非法持有、施用，復基於施用第一、二級毒品之犯意，於
    九十八年十月二十五日下午某時，在臺北縣中和市○○路○
    段一三五號網咖之廁所內，以混合海洛因及甲基安非他命結
    晶體置於玻璃球內燒烤之方式，同時施用海洛因及甲基安非
    他命一次。嗣於九十八年十月二十六日下午十一時二十分許
    ，在臺北縣中和市○○路○段一三五號網咖內為警查獲，並
    扣得潘中心所有供施用毒品用之玻璃球吸食器一個，經警方
    採集其尿液檢體送請鑑驗後，結果呈嗎啡及甲基安非他命陽
    性反應，始悉上情。
二、案經臺北縣政府警察局中和第一分局移送臺灣板橋地方法院
    檢察署檢察官偵查起訴，本院改行簡式審判程序審理。
    理  由
一、訊據被告潘中心對於在上揭時、地施用海洛因、甲基安非他
    命之犯行均坦承不諱，被告為警查獲後所採之尿液，分別以
    ＥＩＡ酵素免疫分析法初驗、ＧＣ／ＭＳ氣相層析質譜儀法
    確認複驗後均呈鴉片類、甲基安非他命之陽性反應，此有九
    十八年十一月十日台灣檢驗科技股份有限公司濫用藥物檢驗
    報告一紙（見偵卷第三十二頁）在卷可稽。被告曾因施用毒
    品案件，經臺灣臺北地方法院以九十四年度毒聲字第六五一
    號裁定送觀察、勒戒後，認無繼續施用毒品之傾向，於九十
    五年一月三日執行完畢釋放，並經臺灣臺北地方法院檢察署
    檢察官以九十四年度毒偵緝字第三三一號為不起訴處分確定
    。被告於觀察勒戒執行完畢釋放後之五年內，再犯本件施用
    毒品罪，於毒品危害防制條例第二十三條第二項有關起訴之
    規定相合，此有臺灣高等法院被告前案紀錄表、法務部在監
    在押資料表附卷可按。其出於自由意志之自白與事實相符，
    事證明確，犯行堪以認定，應依法論科。
二、按第一級毒品海洛因及第二級毒品甲基安非他命之施用方式
    ，依施用者之使用習慣而有所不同，並無一定模式可循。依
    法務部調查局以往鑑定之經驗，確曾於毒品證物及吸食工具
    等之檢驗發現二種毒品摻雜之案例，故研判應有施用者將二
    者同置於吸食器內施用之可能（相關文獻有法務部調查局九
    十一年六月二十八日調科壹字第○九一○○四二五一一○號
    函、行政院衛生署管制藥品管理局九十三年九月六日管檢字
    第○九三○○○八一一二號函足資參照）。被告於上揭觀察
    勒戒執行完畢釋放後，五年內再為本件混合施用海洛因、甲
    基安非他命之犯行，核其所為係犯毒品危害防制條例第十條
    第一項之施用第一級毒品罪、第二項之施用第二級毒品罪。
    其施用前非法持有海洛因、甲基安非他命之行為，為施用毒
    品之當然手段，應為施用毒品之行為所吸收，均不另論罪。
    被告以一施用行為同時觸犯施用第一級毒品罪、施用第二級
    毒品罪，為想像競合犯，依刑法第五十五條之規定，應從一
    重之施用第一級毒品罪論處。起訴書認被告係分別施用第一
    級、第二級毒品，為數罪，請求分論併罰云云，惟被告於本
    院審理中供稱伊係將上開二種毒品一起放入吸食器內而同時
    燒烤施用之，衡之被告為警查獲時經採集其尿液檢驗結果，
    確呈鴉片類及安非他命類陽性反應，其所稱同時施用海洛因
    及甲基安非他命，非必屬無稽而無可能，至被告雖於警詢及
    檢察官偵查中，均對施用海洛因犯行隱而未提，然此無非僅
    係被告意圖規避檢警查緝之僥倖心態下所為，不得以此遽論
    被告顯無同時施用海洛因及甲基安非他命之可能，基於有疑
    唯利被告原則，本件自應認定被告係同時施用海洛因及甲基
    安非他命，併予敘明。爰審酌被告屢次施用毒品而不思悔改
    ，意志力薄弱，其施用毒品經觀察勒戒後，仍無法斷絕施用
    毒品惡習，若非將其處以較長之刑期，與社會上毒品來源隔
    離，使其能深自反省，斷絕與毒品之接觸，不足以改正施用
    毒品惡習，並懲所犯及被告犯罪後對於施用毒品之犯行，已
    經坦承，態度良好等一切情狀，量處如主文所示之刑，以資
    懲儆。末查，扣案玻璃球吸食器一個，係被告所有供施用毒
    品所用，業據被告於本院審理時供承在卷，應依刑法第三十
    八條第一項第二款之規定，沒收之。
據上論斷，應依刑事訴訟法第二百七十三條之一第一項、第二百
九十九條第一項前段，毒品危害防制條例第十條第一項、第二項
，刑法第十一條前段、第五十五條、第三十八條第一項第二款，
判決如主文。
本案經檢察官黃怡華到庭執行職務
中    華    民    國    99    年    1     月    15    日
                  臺灣板橋地方法院刑事第十六庭
                            法  官  王綽光
以上正本證明與原本無異。
如不服本判決應於收受送達後十日內向本院提出上訴書狀，並應
敘述上訴理由; 其未敘述上訴理由者，應於上訴期間屆滿後二十
日內向本院補提理由書（均需按他造當事人之人數附繕本，切勿
逕送上級法院）
                            書記官  許清秋
中    華    民    國    99    年    1     月    18    日
附錄本案所犯法條全文
毒品危害防制條例第10條
施用第一級毒品者，處 6 月以上 5 年以下有期徒刑。
施用第二級毒品者，處 3 年以下有期徒刑。

司法院資訊處製作；財團法人民間司法改革基金會備份。
